【裁判字號】    95,訴,370
【裁判日期】    950303
【裁判案由】    毒品危害防制條例
【裁判全文】
臺灣板橋地方法院刑事判決               95年度訴字第370號
公  訴  人  臺灣板橋地方法院檢察署檢察官
被      告  甲○○
上列被告因違反毒品危害防制條例案件，經檢察官提起公訴（94
年度毒偵字第7344、7345號）及臺灣士林地方法院檢察署檢察官
移送併案審理（94年度毒偵字第2420號），本院改用簡式審判程
序，判決如下：
    主  文
甲○○連續施用第一級毒品，累犯，處有期徒刑捌月，扣案之第
一級毒品海洛因貳包（總淨重零點零公克）均沒收銷燬之。又
連續施用第二級毒品，累犯，處有期徒刑拾月，扣案之第二級毒
品安非他命貳包（各毛重零點肆捌公克及淨重零點零陸公克）均
沒收銷燬之。應執行有期徒刑壹年肆月，扣案之第一級毒品海洛
因貳包（總淨重零點零公克）及第二級毒品安非他命貳包（各
毛重零點肆捌公克及淨重零點零陸公克）均沒收銷燬之。
    事  實
一、甲○○前於民國（下同）90、91年間因違反毒品危害防制條
    例案件，先後經本院判處有期徒刑5 月、8 月確定，合併自
    92年6 月18日起算執行，至93年6 月23日縮刑執行完畢；另
    前於91年間因施用毒品案件，經臺灣板橋地方法院檢察署檢
    察官聲請本院裁定送觀察、勒戒，惟有繼續施用毒品之傾向
    ，再經臺灣板橋地方法院檢察署檢察官聲請本院裁定送強制
    戒治，於92年6 月17執行期滿，竟仍不知悛悔，復基於施用
    第一級毒品海洛因（下稱海洛因）之概括犯意，先後於其後
    5 年內之自94年9 月間起至94年11月8 日採尿前回溯26小時
    之某一時段內止，在其台北縣蘆洲市○○路105 巷3 號6 樓
    、台北市萬華區○○○路○ 段71號4 樓之10住處等，施用海
    洛因多次；另基於施用第二級毒品安非他命（下稱安非他命
    ）之概括犯意，亦先後於其後5 年內之自94年9 月間起至94
    年11月7 日止，在台北市萬華區○○○路○ 段71號4 樓之10
    住處等，施用安非他命多次。嗣先於94年9 月29日16時20分
    許，經警在其當時台北市萬華區○○○路○ 段71號4 樓之10
    住處內查獲上情，並扣得甲○○所有之海洛因乙包（淨重0.
    01公克）；復於94年10月5 日22時30分許，經警在台北市萬
    華區○○○路○ 段與峨嵋街口查獲上情，並扣得甲○○所有
    之海洛因乙包（淨重0.02公克）及安非他命乙包（毛重0.48
    公克）；再於94年11月8 日15時55分許，經警在台北市大同
    區○○○路○ 段101 號前查獲上情，並扣得其所有之安非他
    命乙包（淨重0.06公克）。
二、案經台北市政府警察局萬華分局、北投分局報請臺灣臺北地
    方法院檢察署檢察官呈請臺灣高等法院檢察署核令移轉臺灣
    板橋地方法院檢察署檢察官偵查起訴及移送併案審理。
        理  由
一、上開事實業被告甲○○迭次於警詢、偵查中及本院審理時坦
    承不諱，且自被告先後於上開時地經警查獲後所採取之尿液
    ，經送請台灣檢驗科技股份有限公司鑑定之結果，分別確係
    呈鴉片類陽性反應及安非他命類、鴉片類陽性反應，此有該
    公司所出具94年10月3 日、94年10月7 日及94年11月9 日濫
    用藥物尿液檢驗報告各乙紙，在卷可稽，復有扣案之上開海
    洛因2 包（總淨重0.03公克）及安非他命2 包（各毛重0.48
    公克及淨重0.06公克）可佐，且扣案之上開海洛因2 包，經
    送請法務部調查局鑑定之結果，亦均確含有海洛因成分，此
    亦有該局94年12月16日調科壹字第020007544 號及94年12月
    23 日 調科壹字第020007586 號鑑定通知書各乙紙，在卷可
    稽，足堪認定。又被告前於91年間因施用毒品案件，經臺灣
    板橋地方法院檢察署檢察官聲請本院裁定送觀察、勒戒，惟
    有繼續施用毒品之傾向，再經臺灣板橋地方法院檢察署檢察
    官聲請本院裁定送強制戒治，於92年6 月17執行期滿乙情，
    業據被告於本院審理時供承屬實，並有被告之臺灣高等法院
    被告前案紀錄表乙份可佐，亦堪認定。被告上開施用海洛因
    及安非他命各多次之犯行均臻明確，應予依法論科。
二、核被告所為，係犯毒品危害防制條例第10條第1 項之施用第
    一級毒品罪及同條第2 項之施用第二級毒品罪。被告上開經
    移送併案審理部分之犯行，雖未經公訴人對之一併提起公訴
    ，惟因被告此部分之犯行與公訴人原起訴之犯行間，有分屬
    同一事實關係及連續犯之裁判上一罪關係，依刑事訴訟法第
    267 條之規定，應併為公訴人原起訴犯罪事實之效力所及，
    本院自得併予審理，合先敘明。被告先後多次持有上開海洛
    因及安非他命之低度行為，分別為其先後持以施用上開海洛
    因及安非他命之高度行為所吸收，均不另論擬。被告先後多
    次施用海洛因及安非他命之行為，均時間緊接，所犯構成要
    件相同，顯均係基於同一之概括犯意所為，均為連續犯，應
    依刑法第56條之規定，均論以一罪，並均加重其刑。被告就
    所犯上開2 罪間，其犯意各別，要件不同，應予分論併罰。
    又被告前於90、91年間因違反毒品危害防制條例案件，先後
    經本院判處有期徒刑5 月、8 月確定，合併自92年6 月18日
    起算執行，至93年6 月23日縮刑執行完畢，此有被告之臺灣
    高等法院被告前案紀錄表乙份可稽，其復於5 年內再犯有期
    徒刑以上之上開2 罪，均為累犯，應依刑法第47條之規定，
    均加重其刑，並依法均遞加重之。爰審酌被告前受有期徒刑
    之執行完畢，復曾因施用毒品，經本院先後裁定送觀察、勒
    戒及強制戒治期滿，竟仍不知悛悔，復於其後5 年內之上開
    時地先後施用海洛因及安非他命各多次，不僅損及其個人健
    康，亦嚴重危害社會安全及被告犯罪後之態度等一切情狀，
    量處如主文所示之刑，並定其應執行之刑，以資儆懲。
三、扣案之上開海洛因2 包（總淨重0.03公克）及安非他命2 包
    （各毛重0.48公克及淨重0.06公克），均為被告所有之物，
    業據被告供承在卷，應依毒品危害防制條例第18條第1 項前
    段之規定，均宣告沒收銷燬之。
據上論斷，應依刑事訴訟法第299 條第1 項前段，毒品危害防制
條例第10條第1 項、第2 項、第18條第1 項前段，刑法第11條前
段、第56條、第47條、第51條第5 款，判決如主文。
本案經檢察官黃仙宜到庭執行職務。
中    華    民    國    95    年    3     月    3     日
                刑事第十三庭  法  官  林 晏 鵬
上列正本證明與原本無異。
如不服本判決，應於判決送達後10日內向本院提出上訴狀（應附
繕本），上訴於臺灣高等法院。
                              書記官  陳 君 偉
中    華    民    國    95    年    3     月    3     日
附錄法條：毒品危害防制條例第10條
施用第一級毒品者，處 6 月以上 5 年以下有期徒刑。
施用第二級毒品者，處 3 年以下有期徒刑。


司法院資訊處製作；財團法人民間司法改革基金會備份。
